臺灣士林地方法院民事裁定            100年度事聲字第142號
異  議  人  李鎮西
相  對  人  劉天一
上列異議人因與相對人間本票裁定事件，對於民國100 年5 月31
日本院司法事務官所為100 年度司票字第1493號裁定，提出異議
，本院裁定如下：
    主  文
異議駁回。
    理  由
一、按受裁定送達之人提起抗告，應於裁定送達後10日之不變期
    間內為之，非訟事件法第42條第1 項前段定有明文。又提起
    抗告如逾抗告期間者，原法院應以裁定駁回之，民事訴訟法
    第490 條第2 項亦有明文，此項規定，依據非訟事件法第46
    條規定，於非訟事件裁定之抗告準用之。次按當事人對於司
    法事務官處理事件所為之終局處分，得於處分送達後10日之
    不變期間內，以書狀向司法事務官提出異議；司法事務官認
    前項異議有理由時，應另為適當之處分；認異議為無理由者
    ，應送請法院裁定之；法院認第1 項之異議為有理由時，應
    為適當之裁定；認異議為無理由者，應以裁定駁回之，民事
    訴訟法第240 條之4 第1 項至第3 項分別亦有明定。另依本
    編（抗告程序）規定，應為抗告而誤為異議者，視為已提起
    抗告；應提出異議而誤為抗告者，視為已提出異議，民事訴
    訟法第495 條亦有明文。本件異議人係對民國100 年5 月31
    日本院司法事務官所為100 年度司票字第1493號裁定之終局
    處分，聲明不服而提出抗告，核屬應提出異議而誤為抗告，
    應視為已提出異議，合先敘明。
二、本件異議意旨略以：伊為租賃車之司機，於100 年3 月6 日
    到白宮租賃車行開車，伊與徐姓車主約定汽車的保養及維修
    均由車主負責，徐姓車主嗣於4 月6 日將汽車轉賣給劉姓車
    主，伊多次提醒劉姓車主車子須定期保養，惟劉姓車主堅持
    與保養廠約好時間後再進場保養，不料，車子的水箱於4 月
    13日晚上在林口路段突然斷裂，這段期間之車資由司機分得
    百分之60，車主則是百分之40，為此請求廢棄原裁定等語。
三、查本院100 年度司票字第1493號本票裁定，已於100 年5 月
    16日（原裁定誤植為同年月13日）送達異議人，有送達證書
    及蘭雅派出所寄存送達具領資料可佐，則抗告期間應於同年
    月26日屆滿，惟異議人遲至同年月30日始向本院提出抗告狀
    ，有抗告狀上蓋用之本院收文章可憑，異議人提起本件抗告
    顯逾上開不變期間，揆之首揭規定，其抗告自非合法。司法
    事務官以異議人提起抗告不合法為由，逕以裁定駁回，於法
    並無不合。是異議人請求廢棄原裁定，為無理由，應予駁回
    。
四、另異議人抗辯本票債權不存在乙節，縱係屬實，亦屬實體上
    之爭執，應由異議人另行提起確認本票債權不存在之訴訟以
    資解決，附此敘明。
五、據上論結，本件異議無理由，爰裁定如主文。
中    華    民    國   100    年    8     月    2     日
                  民事第二庭  法  官  絲鈺雲
以上正本證明與原本無異。
如對本裁定抗告，應於裁定送達後10日內向本院提出抗告狀，並
繳納抗告費新臺幣1,000 元。
中    華    民    國   100    年    8     月    2     日
                              書記官  林玫熹